【裁判字號】    94,附民,3
【裁判日期】    950607
【裁判案由】    背信
【裁判全文】
臺灣高雄地方法院刑事附帶民事訴訟判決   94年度附民字第3號
原      告  壬○○
            丁○○
            乙○○
            甲○○
            辛○○
            癸○○
共      同
訴訟代理人  郭憲彰律師
被      告  丙○○
            庚○○
            己○○
            戊○○
上列被告等因本院93年度易字第437 號背信案件，經原告提起附
帶民事訴訟，請求損害賠償事件，本院判決如下︰
    主  文
原告之訴及假執行之聲請，關於丙○○、庚○○、潘伯辰及潘伯
企部分均駁回。
    事  實
一、原告起訴主張：聲明及陳述均如附件之附帶民事起訴狀所載
    。
二、被告方面：被告等未為任何聲明或陳述，亦未提出任何書狀
    。
    理  由
壹、被告丙○○部分：
一、按刑事訴訟諭知無罪、免訴、不受理之判決者，對於附帶民
    事訴訟部分以判決駁回原告之訴，刑事訴訟法第503條第1項
    前段定有明文。
二、本件被告丙○○被訴背信一案，業經本院93年度易字第437
    號刑事判決諭知無罪，依照上開說明，原告之訴關於請求被
    告丙○○連帶給付部分，自應予以駁回。其假執行之聲請亦
    失所依據，併予駁回。
貳、被告庚○○、潘伯辰及潘伯企部分：
一、按因犯罪而受損害之人，於刑事訴訟程序得附帶提起民事訴
    訟，對於被告及依民法負賠償責任之人，請求回復其損害；
    法院認為原告之訴不合法或無理由者，應以判決駁回之；刑
    事訴訟法第487條第1項、第502條第1項分別定有明文。而刑
    事訴訟法第487條第1項所定附帶民事訴訟之對象，除刑事被
    告外，固兼及依民法負賠償責任之人。惟該條項所稱之「依
    民法負賠償責任之人」，係指該刑事案件中依民法規定應負
    賠償責任之人而言。故附帶民事訴訟之原告所主張之共同加
    害人，必以在刑事訴訟程序中經認定係共同侵權行為之人，
    始得謂為依民法負賠償責任之人，否則對之提起是項附帶民
    事訴訟，即難謂為合法，最高法院88年度臺附字第23號裁判
    要旨參照；申言之，因犯罪而受損害之人，於刑事訴訟程序
    得附帶提起民事訴訟，請求回復其損害，除被告外，以在刑
    事訴訟程序中經認定係共同侵權行為之人為限。
二、查被告庚○○、潘伯辰及潘伯企既非本案刑事被告，在刑事
    訴訟程序亦未經認定係共同侵權行為之人，依前開規定，原
    告對被告庚○○、潘伯辰及潘伯企自不得於本件刑事訴訟程
    序附帶提起民事訴訟。從而，原告之訴關於請求被告庚○○
    、潘伯辰及潘伯企連帶給付部分為不合法，自應予以駁回，
    其假執行聲請，失所附麗，一併駁回。
、應依刑事訴訟法第502條第1項第503條第1項前段，判決如主
    文。
中    華    民    國    95    年    6     月    7     日
                  刑事第九庭審判長法  官  張世賢
                                  法  官  王啟明
                                  法  官  謝梨敏
以上正本證明與原本無異。
如不服本判決非對於刑事判決有上訴時不得上訴，並應於送達後
10日內向本院提出上訴狀。
中    華    民    國    95    年    6     月    7     日
                                  書記官  林志衡


司法院資訊處製作；財團法人民間司法改革基金會備份。
